臺灣板橋地方法院交通事件裁定　　　　 94年度交聲字第232號
原處分機關　臺北縣政府警察局新莊分局
異　議　人
即受處分人　甲○○
上列受處分人因違反道路交通管理處罰條例案件，不服臺北縣政
府警察局新莊分局於中華民國94年1 月18日以北縣莊警交裁字第
C00000000 號違反道路交通管理事件裁決書所為之裁決處分（原
舉發案號：臺北縣政府警察局93年7 月21日北縣警交字第C00000
000號），聲明異議，本院裁定如下：
    主  文
異議駁回。
    理  由
一、原處分意旨略以：異議人即受處分人甲○○於民國93年7 月
    21日9 時35分許，在臺北縣新莊市○○街，因有「在公告禁
    止設攤之處擺設攤位」之違規行為，經警製單舉發，乃依道
    路交通管理處罰條例第82條第1 項第10款規定，裁處罰鍰新
    臺幣（下同）2,400 元（異議人另就原處分機關於94年1 月
    18日以北縣莊警交裁字第C00000000 號裁處罰鍰之處分聲明
    異議，前經本院以94年度交聲字第233 號裁定駁回在案，併
    予敘明）。
二、異議意旨略以：異議人絕無擺設攤棚攤架阻礙交通之事實，
    在民主法治社會欲加之罪應請警察提出伊確有障礙交通之圖
    示，以確立其執法之正當性，否則憑其情緒藉其職務作不實
    不當之罰單，任何人都不服，亦無法接受。由於警員脅迫異
    議人在罰單上簽名，伊只好在罰單上寫「甲○○暫簽」字樣
    ，以示不服與無奈。又依從事攤販販賣物品必具備載貨之交
    通工具（發財車），請查明釐清異議人及家屬名下是否有此
    工具從事擺攤工作。警員林典蔚，在本件與異議人有對立關
    係，且罰單亦係其所製作，其以證人身分具結作證，有球員
    兼裁判之嫌，應不發生具結之效力，欠缺刑法第168 條偽證
    罪之要件，其證詞令人質疑。伊並無證人林典蔚所證之違規
    情事，否則警員林典蔚為何不依法沒入攤棚攤架、秤等物作
    為證據？現場豎立禁止設攤之警示牌，係異議人於93年間向
    臺北縣政府警察局新莊分局申訴後，始於94年間設置並明確
    公告該處禁止設攤等語。
三、按在公告禁止設攤之處擺設攤位者，除責令行為人即時停止
    並消除障礙外，處行為人或其雇主1,200 元以上2,400 元以
    下罰鍰，道路交通管理處罰條例第82條第1 項第10款定有明
    文。
四、經查：
（一）本件舉發通知單係於94年1 月27日合法送達於異議人，有
      新莊郵局交寄大宗掛號函件執據、簽收清單影本各1 件附
      卷可稽，並經本院以電話向新莊郵局查證屬實，有本院電
      話紀錄1 件在卷可佐。而異議人設址於臺北縣新莊市，加
      計在途期間2 日，其對原處分聲明異議之20日法定期間，
      應於94年2 月18日屆至。茲異議人係於94年2 月17日，向
      臺北縣新莊分局提出書狀聲明異議（異議人當時提出之「
      申訴陳報狀」，載明本件裁決書之字號，並記載轉呈本院
      交通法庭等文字，其真意係不服原處分而向本院聲明異議
      至明），經該分局收文後，隔日始貼上印有94年2 月18日
      之條碼轉交承辦人員等情，有該申訴陳報狀首頁所貼之原
      處分機關收文貼紙、本院電話紀錄在卷足憑。是異議人本
      件異議之聲請，未逾法定之異議期間，應由本院就實體事
      項為審酌，合先敘明。
（二）異議人曾於93年7 月21日9 時35分許，在臺北縣新莊市○
      ○街56號前之騎樓外道路上，用木製的攤架，擺放攤位販
      售綠竹筍，為警當場取締，異議人因拒絕出示身分證明文
      件，經執勤員警將其帶往臺北縣政府警察局新莊分局中平
      派出所查證，異議人抵達中平派出所後，起初仍不願透露
      其姓名，過了一陣子異議人始願說出其姓名，並自己撥打
      電話通知其配偶將其身分證攜至中平派出所，執勤員警乃
      在中平派出所對其製單舉發，由異議人當場簽寫「甲○○
      暫簽」後收受等事實，均據證人即當時執勤員警林典蔚到
      庭結證屬實。而證人林典蔚經本院依職權傳喚到庭，經諭
      知具結義務及虛偽陳述之處罰，並命其具結後，始為上開
      證述，所述內容涉及本案重要關係事項，倘有虛偽不實，
      依法即應負偽證罪責，異議人所稱證人林典蔚之具結不發
      生效力，欠缺刑法第168 條偽證罪要件云云，顯有誤會。
      查證人林典蔚係依法執行公權力之警員，與異議人素無怨
      隙，此據異議人陳明在卷，衡情應無甘冒偽證罪責，任意
      攀誣異議人之虞，所證情節亦無悖逆情理之處，堪認異議
      人當時確有在上開地點擺設攤位之事實。況且，異議人於
      本院訊問時，自承伊有在種菜，並在桃園縣復興鄉種有三
      欉的麻白筍，伊知道臺北縣新莊市○○街一帶有很多攤販
      等語，參以被告之住處係設於臺北縣新莊市○○路20巷17
      弄6 號，竟連續於93年7 月21日、同年月28日，前往臺北
      縣新莊市○○街，均經警當場舉發有在該處違規擺設攤位
      ，有舉發通知單影本2 件附卷可稽，堪認執勤員警所舉發
      之異議人違規設攤販售綠竹筍，已屬有跡可尋；此外，異
      議人另陳明確曾與執勤員警林典蔚前往中平派出所，後來
      伊配偶亦有到該派出所，目的係將伊之身分證帶過來給伊
      ，當時林典蔚問伊叫什麼名字，伊自認沒有犯法，亦沒有
      障礙交通之事實，因認伊有權利不相告等語，經核與證人
      林典蔚之證詞亦相符合，益徵證人林典蔚上開所證述之內
      容，確非子虛。雖異議人辯稱其係因警員脅迫，始在罰單
      上簽寫「甲○○暫簽」字樣，以示不服與無奈等語，另於
      本院訊問時補稱係在中平派出所遭執勤員警林典蔚脅迫，
      脅迫當時僅有伊及林典蔚2 人，別無其他人在場云云，惟
      異議人當時先係不願透露姓名，經警帶往中平派出所，始
      願說出其姓名，並自己撥打電話通知其配偶將其身分證攜
      至中平派出所，且執勤員警在中平派出所交付舉發通知單
      時，異議人係簽寫「甲○○暫簽」等情，業如前述，顯見
      異議人當時對於警員之取締，係採取不合作之態度，值此
      情境，倘非異議人先有違規事實，執勤員警豈敢於光天化
      日之下，將異議人從公眾得出入之場所帶往中平派出所？
      倘警員林典蔚曾在該派出所內對異議人施以脅迫，何以當
      時別無其他主管或警員在場？何以異議人未及時向該派出
      所之主管、其他警員或其配偶反映遭受林典蔚之脅迫？何
      以遲至1 個多月之後，始於93年9 月13日提出申訴？在在
      與常情有違，所辯不足採信。
（三）現行道路交通管理處罰條例第82條第1 項第10款所定在公
      告禁止設攤之處擺設攤位者之處罰要件，係以現場經公告
      禁止設攤，及行為人有擺設攤位之事實為已足，並無課以
      舉發機關須就行為人所設攤位有何障礙交通乙節先為舉證
      之義務，異議人所稱應請警察提出伊確有障礙交通之圖示
      云云，難認有據。又依同條第2 項後段規定，違規設攤者
      之攤棚、攤架，固「得」沒入之，惟是否沒入，乃主管機
      關之裁量範圍，本件縱如異議人所稱，執勤員警當時並未
      沒入其攤棚、攤架等物，亦不足據此為何有利於異議人之
      認定。另查，從事攤販業者，其運送貨品之方式不一而足
      ，縱係以諸如「發財車」等動力交通工具載貨，亦非必定
      登記自己或家屬名下，異議人請求查明其自己及家屬名下
      是否有類此交通工具云云，核無必要。
（四）又臺北縣新莊市○○街及其巷道業已公告禁止設攤，並經
      設置告示牌周知之事實，有證人林典蔚提出之照片1 幀在
      卷可證。雖異議人另辯稱該告示牌係伊於93年間向臺北縣
      政府警察局新莊分局申訴後，始於94年間設置並明確公告
      該處禁止設攤云云，惟經本院向臺北縣新莊市公所函查結
      果略以：臺北縣新莊市於87年8 月21日已公告全市道路○
      ○○道上禁止設攤，又中信街之告示牌已設置多年，因面
      板遭人污損，嗣於93年12月3 日更新，更新後之告示牌如
      證人林典蔚提出之照片內容所示，有該公所94年6 月21日
      北縣莊建字第0940032037號函，及該函所檢附之該公所87
      年8 月21日87北縣莊建字第43951 號公告影本1 件、更新
      前之舊告示牌照片2 幀存卷可憑。異議人上開所辯，顯屬
      虛妄，委不足取。
五、綜上所述，本件違規事實明確，舉發機關製單舉發，並無違
    誤，而異議人逾越應到案期限30日以上，原處分機關乃依道
    路交通管理處罰條例第82條第1 項第10款、違反道路交通管
    理事件統一裁罰標準表之規定，對異議人裁處罰鍰2,400 元
    ，核屬有據。異議人執持前詞，對於原裁決處分聲明異議，
    為無理由，應予駁回。
六、依道路交通管理處罰條例第87條第2 項，道路交通案件處理
    辦法第19條，裁定如主文。
中　　華　　民　　國　　94　　年　　6 　　月　　27　　日
                  交通法庭　法　官　朱嘉川
以上正本證明與原本無異
如不服本裁定應於送達後5日內向本院提出抗告狀
                            書記官　陳聖儒
中　　華　　民　　國　　94　　年　　6 　　月　　27　　日
